臺灣新北地方法院刑事判決
111年度原易字第9號
公  訴  人  臺灣新北地方檢察署檢察官
被      告  王品元


            鄭惠如




上  一  人
指定辯護人  本院公設辯護人湯明純  
被      告  高若珊


上列被告因妨害自由等案件，經檢察官提起公訴（110年度偵字
第16522號），本院判決如下：
    主  文
王品元、鄭惠如共同犯恐嚇罪，各處拘役貳拾日，如易科罰金，
均以新臺幣壹仟元折算壹日。
高若珊共同犯恐嚇罪，處拘役貳拾日，如易科罰金，以新臺幣壹
仟元折算壹日。緩刑貳年，並應於緩刑期間依附件內容支付損害
賠償。
扣案如附表所示之物沒收之。
    事  實
一、王品元、鄭惠如、高若珊因與賴琬萱間有債務糾紛，於民國
    110年4月24日中午12時42分許，前往賴琬萱位於新北市○○區
    ○○街00巷0號4樓403號房之租屋處，共同基於恐嚇危害安全
    之犯意，由鄭惠如、高若珊攜帶折疊刀1支、小刀1支、麵包
    刀1支、西瓜刀1支、美工刀3支到場，於未事先與賴琬萱相
    約見面之情形下，即以徒手拍門方式要求賴琬萱開門未果後
    ，由高若姍指示王品元持置放於公共空間之滅火器猛力敲擊
    賴琬萱居所之大門，致令凹陷而不堪使用（涉犯毀損部分業
    據撤回告訴，詳下述不另為公訴不受理部分)，王品元、鄭
    惠如又自上址公共陽台（起訴書誤載為對外窗戶）攀爬至賴
    琬萱租屋處陽台（涉犯侵入住居部分業據撤回告訴，詳下述
    不另為公訴不受理部分），並由鄭惠如向賴琬萱恫稱：「不
    開門要將玻璃門打破然後要你好看」等語，而以前開方式威
    脅賴琬萱之生命、身體、財產安全，並致其心生畏懼。嗣經
    警據報到場處理，當場扣得如附表所示之物，而查悉上情。
二、案經賴琬萱訴由新北市政府警察局土城分局報告臺灣新北地
    方檢察署檢察官偵查起訴。
    理  由
一、上開犯罪事實，業據被告王品元、鄭惠如、高若珊於本院審
    理時均坦承不諱（見本院卷111年度原易字第9號卷【下稱本
    院卷】第273頁），核與證人即告訴人賴琬萱於警詢及本院
    審理時所證、證人即告訴人租屋處管理人員林佰葳於警詢中
    所證、證人即被告高若珊於本院審理時具結證述之情節大致
    相符（見110年度偵字第16522號卷【下稱偵卷】第18至21頁
    ；本院卷第257至265、269至271頁），並有新北市政府警察
    局土城分局搜索扣押筆錄、扣押物品目錄表、本院勘驗筆錄
    暨附件各1份、現場蒐證照片6幀、監視器畫面翻拍照片12幀
    在卷可按（見偵卷第28頁至該頁背面、第30至37頁；本院卷
    第189至219頁），足徵被告上開任意性自白均與事實相符，
    可資採為認定事實之依據，本案事證明確，被告犯行均堪認
    定，應予依法論科。
二、論罪科刑
　㈠核被告王品元、鄭惠如、高若珊所為，均係犯刑法第305條之
    恐嚇危害安全罪。
　㈡被告王品元、鄭惠如、高若珊間就上開犯行有犯意聯絡及行
    為分擔，應論以共同正犯。
　㈢累犯：
　　被告王品元前因施用毒品案件，經臺灣臺北地方法院以108
    年度簡字第3121號判決判處有期徒刑5月確定，另經臺灣桃
    園地方法院（下稱桃園地院）以109年度桃簡字第962號判決
    判處有期徒刑4月確定，上開二罪嗣經桃園地院以109年度聲
    字第3365號定應執行有期徒刑7月，並於109年12月14日徒刑
    易科罰金出監而執行完畢等情，有臺灣高等法院前案紀錄表
    1份在卷可稽（見本院卷第293至307頁），並據被告王品元
    於本院審理時表示對前案紀錄無意見（見本院卷第272頁）
    ，堪認屬實。其於徒刑執行完畢後，5年以內故意再犯本件
    有期徒刑以上之罪，為累犯，應依刑法第47條第1項之規定
    加重其刑。又司法院釋字第775號解釋，依解釋文及理由之
    意旨，係指構成累犯者，不分情節，一律加重最低本刑，於
    不符合刑法第59條所定要件之情形下，致生行為人所受之刑
    罰超過其所應負擔罪責之個案，不符罪刑相當原則、比例原
    則。於此範圍內，在修正前，為避免發生上述罪刑不相當之
    情形，法院就該個案應裁量是否加重最低本刑；依此，該解
    釋係指個案應量處最低法定刑、又無法適用刑法第59條在內
    減輕規定之情形，法院應依此解釋意旨裁量不予加重最低本
    刑（最高法院108年度台上字第338號判決意旨參照），本案
    被告王品元之犯罪情節，均無上開情事，尚無依上開解釋意
    旨裁量不予加重最低本刑之餘地，附此敘明。
  ㈢爰以行為人之責任為基礎，審酌被告王品元、鄭惠如、高若
    珊僅因與告訴人間有所不快，竟共同前往告訴人之住處，並
    以上開舉動及言語威脅告訴人之生命、身體、財產安全，所
    為實有不該，惟其等於犯後均能坦承犯行，並與告訴人達成
    和解，被告王品元並已賠償告訴人新臺幣3萬元，有本院民
    事試行調解方案書及調解筆錄1份，犯後態度非惡；並斟酌
    被告犯罪之動機、目的、手段、告訴人所受損害程度、被告
    之素行（見本院卷第293至307、313至322、327至328頁之臺
    灣高等法院被告前案紀錄表）、被告王品元自陳教育程度為
    大學在學、從事網拍工作、未婚、與父母同住、經濟狀況勉
    持，需貼補家用；被告鄭惠如自陳教育程度為國中肄業、無
    業、經濟來源為母親、與母親同住、育有一女須其扶養；被
    告高若珊自陳教育程度為高中肄業、無業、經濟來源為男朋
    友、未婚、沒有需扶養之人之智識程度、經濟及家庭生活狀
    況（見本院卷第272、273頁），及告訴人於上開試行調解方
    案書、調解筆錄中表示請從輕量刑，願與被告自新機會之意
    見等一切情狀，分別量處如主文所示之刑，並均諭知易科罰
    金之折算標準。
  ㈣被告高若珊前未曾因故意犯罪受有期徒刑以上刑之宣告，有
    前開臺灣高等法院被告前案紀錄表1份附卷可佐，本院考量
    其犯後終能坦承犯行，並與告訴人成立和解，經此偵、審程
    序及刑之宣告後，應能知所警惕，認其所受刑之宣告以暫不
    執行為適當，爰依刑法第74條第1項第1款之規定，併宣告緩
    刑2年。另為促其以具體表現實質彌補告訴人所受損害，併
    依刑法第74條第2項第3款規定，諭知被告高若珊應依附件所
    示內容支付損害賠償，以啟自新，並觀後效，倘被告高若珊
    不履行，且情節重大，足認原宣告之緩刑難收其預期效果，
    而有執行刑罰之必要者，依刑法第75條之1第1項第4款規定
    ，得撤銷其緩刑宣告，併此敘明。
三、不另為公訴不受理部分
　㈠公訴意旨另以：被告王品元、鄭惠如、高若珊於上開時間前
    往告訴人租屋處後，被告高若姍與王品元共同基於毀損之犯
    意，由被告高若珊指示被告王品元持置放於公共空間之滅火
    器猛力敲擊賴琬萱居所之大門，致令該大門凹陷而不堪使用
    。被告王品元、鄭惠如又自上址公共陽台（起訴書誤載為對
    外窗戶）攀爬至告訴人賴琬萱租屋處陽台。因認被告王品元
    亦涉犯毀損、侵入住宅罪嫌；被告鄭惠如亦涉犯侵入住宅罪
    嫌；被告高若珊亦涉犯毀損罪嫌等語。
　㈡按告訴乃論之罪，告訴人於第一審言詞辯論終結前，得撤回
    其告訴；又告訴經撤回者，應諭知不受理之判決。刑事訴訟
    法第238條第1項、第303條第3款分別定有明文。經查，起訴
    書認被告王品元、鄭惠如、高若珊此部分所為另分別涉犯刑
    法第354條毀損、第306條侵入住宅等罪嫌，依同法第357條
    、第308條規定，須告訴乃論。茲因告訴人已撤回此部分告
    訴，有本院民事試行調解方案書、刑事撤回告訴狀各1份在
    卷可按（見本院卷第283、287頁），依前開說明，本應為不
    受理之判決，然因公訴意旨認此部分與前揭恐嚇罪部分，具
    有裁判上一罪關係，爰不另為不受理之諭知，併此敘明。
四、沒收部分
　  扣案如附表編號1所示物為被告鄭惠如所有，如附表編號2至
    5所示之物為被告高若珊所有，業據被告鄭惠如於本院準備
    程序中、被告高若珊於警詢中坦承不諱（見偵卷第15頁背面
    ；本院卷第87頁），且依被告高若珊於本院準備程序時陳稱
    ：帶刀去找賴琬萱是因為鄭惠如說這樣才能嚇到賴琬萱等語
    （見本院卷第140頁），足認該等物品均為被告等人預備犯
    恐嚇罪所用之物，自應依刑法第38條第2項規定予以宣告沒
    收。
據上論斷，應依刑事訴訟法第299條第1項前段，判決如主文。
本案經檢察官王宗雄提起公訴，檢察官宋有容、林涵慧到庭執行
職務。
中　　華　　民　　國　　111 　年　　11　　月　　25　　日
                  刑事第五庭　　法　官  王筱維　　　　
上列正本證明與原本無異。
如不服本判決，應於判決送達後20日內敘明上訴理由，向本院提
出上訴狀 (應附繕本) ，上訴於臺灣高等法院。其未敘述上訴理
由者，應於上訴期間屆滿後20日內向本院補提理由書「切勿逕送
上級法院」。
                                書記官  陳昱淇
中　　華　　民　　國　　111 　年　　11　　月　　25　　日
附錄本判決論罪科刑法條全文：
《中華民國刑法第305條》
以加害生命、身體、自由、名譽、財產之事恐嚇他人，致生危害
於安全者，處2年以下有期徒刑、拘役或9千元以下罰金。
附表：
編號 扣案物名稱 數量 備註 1 摺疊刀 1把 被告鄭惠如所有 2 小刀 1把 被告高若珊所有 3 麵包刀 1把 同上 4 西瓜刀 1把 同上 5 美工刀 3把 同上 

附件：
被告高若珊應於民國112年2月28日前給付告訴人賴琬萱新臺幣壹
萬伍仟元。